【裁判字號】    95,訴,534
【裁判日期】    951227
【裁判案由】    毒品危害防制條例
【裁判全文】
臺灣宜蘭地方法院刑事判決               95年度訴字第534號
公  訴  人  臺灣宜蘭地方法院檢察署檢察官
被      告  甲○○
                      樓
                    （現於臺灣宜蘭監獄執行中）
上列被告因違反毒品危害防制條例案件，經檢察官提起公訴（95
年度偵字第1002號），本院合議庭裁定適用簡式審判程序，爰不
經通常程序判決如下：
    主  文
甲○○施用第一級毒品，累犯，處有期徒刑捌月；又施用第二級
毒品，累犯，處有期徒刑肆月。應執行有期徒刑拾月。
    事  實
一、甲○○前因施用毒品案件，經本院以90年度毒聲字第426號
    裁定，送觀察、勒戒後，認無繼續施用毒品傾向，於民國90
    年6月28日釋放，由台灣宜蘭地方法院檢察署檢察官於90年7
    月2日以90年度毒偵字第872號為不起訴處分確定。又因搶奪
    、麻藥等案件，經本院以86年度易字第918號判決各判處有
    期徒刑5年、7月，應執行有期徒刑5年5月；又因藥事法案件
    ，經本院以87年度聲字第241號判決判處有期徒刑1年8月確
    定，上開之罪接續執行，於87年3月9日入監，90年3月5日假
    釋出監，嗣於90年9月21日經撤銷假釋入監執行殘刑，又因
    竊盜案件，經本院以90年度易字第390號判決判處有期徒刑1
    年5月確定，上開之罪接續執行，於94年10月29日縮刑期滿
    執行完畢。詎仍不知悛悔，基於反覆持續施用第一級毒品海
    洛因之單一行為決意，自95年2月間某日起至同年9月13日止
    ，在其位於宜蘭縣宜蘭市○○○路住處，以針筒注射方式施
    用第一級毒品海洛因，約每一、二天施用1次。復基於反覆
    持續施用第二級毒品安非他命之單一行為決意，自95年2月
    間某日起至同年9月12日止，在其上開住處，以火燃燒後吸
    食煙霧之方式，施用第二級毒品安非他命，約每個月施用1
    次。嗣於95年9月15日上午9時40分許，在宜蘭縣羅東鎮○○
    路159號為警查獲，經警採集尿液送驗結果，呈安非他命、
    甲基安非他命以及海洛因代謝物嗎啡陽性反應。
二、案經宜蘭縣警察局羅東分局報請台灣宜蘭地方法院檢察署檢
    察官偵查起訴。
    理  由
一、被告甲○○對於上揭犯行，於本院審理時均坦承不諱，且被
    告於95年9月15日上午9時40分許經警採尿送驗結果，呈安非
    他命、甲基安非他命及嗎啡陽性反應，有慈濟大學濫用藥物
    檢驗中心檢驗總表及嫌犯尿液送驗姓名編號對照表各1紙附
    卷可稽。被告前因施用毒品案件，經本院以90年度毒聲字第
    426號裁定，送觀察、勒戒後，認無繼續施用毒品傾向，於
    90年6月28日釋放，由台灣宜蘭地方法院檢察署檢察官於90
    年7月2日以90年度毒偵字第872號為不起訴處分確定，有不
    起訴處分書、全國施用毒品案件紀錄表及台灣高等法院被告
    前案紀錄表在卷可稽。事證明確，被告犯行應堪認定。
二、按觀察勒戒執行完畢釋放後，5年內再犯毒品危害防制條例
    第10條之罪者，檢察官應依法追訴，毒品危害防制條例第23
    條第2項定有明文。被告於90年6月28日觀察勒戒執行完畢後
    5年內之95年2月間開始再犯本件施用毒品之罪，核其所為，
    係犯毒品危害防制條例第10條第1項施用第一級毒品罪及同
    條第2項之施用第二級毒品罪。其施用毒品前持有毒品之低
    度行為，為施用毒品之高度行為所吸收，不另論罪。因施用
    毒品成癮本身即具反覆、延續之行為特徵，如係在密接之一
    定時、地持續實行之複次行為，倘依社會通念，於客觀上認
    為符合一個反覆、延續性之行為觀念，則於刑法評價上，屬
    學理上所稱「包括一罪」之「集合犯」，為實質上一罪。
    本件被告在密接之時間及相同之地點施用毒品，顯係基於反
    覆實行之犯意，持續實行複次之施用毒品行為，依前開說明
    ，應僅分別成立一施用第一級毒品罪及施用第二級毒品罪。
    被告前因搶奪、麻藥等案件，經本院以86年度易字第918 號
    判決各判處有期徒刑5年、7月，應執行有期徒刑5年5月；又
    因藥事法案件，經本院以87年度聲字第241號判決判處有期
    徒刑1年8月確定，上開之罪接續執行，於87年3月9日入監，
    90年3月5日假釋出監，嗣於90年9月21日經撤銷假釋入監執
    行殘刑，又因竊盜案件，經本院以90年度易字第390號判決
    判處有期徒刑1年5月確定，上開之罪接續執行，於94年10
    月29日縮刑期滿執行完畢，有台灣高等法院被告前案紀錄表
    1份在卷足憑，其於5年內再犯本件有期徒刑以上之罪，核屬
    累犯，依刑法第47條第1項之規定加重其刑。爰審酌被告施
    用毒品之行為對於自己及社會所造成之危害程度非輕，且經
    觀察勒戒後，仍難抑毒癮，多次施用毒品，顯見其對於毒品
    之依賴性甚高，有予較長期間隔離社會之必要，及犯後審理
    中坦承犯行，頗有悔意之態度等一切情狀，分別量處如主文
    所示之刑，並定應執行刑。
據上論斷，應依刑事訴訟法第299條第1項前段，毒品危害防制條
例第10條第1項、第2項，刑法第11條、第47條第1項、51條第5款
判決如主文。
本案經檢察官吳廣莉到庭執行職務。
中    華    民    國    95    年    12    月    27    日
                  刑事第四庭  法  官  謝佩玲
以上正本證明與原本無異。
如不服本判決，應於判決送達後10日內向本院提出上訴狀 (應附
繕本)。
                              書記官  藍友隆
中    華    民    國    95    年    12    月    28    日
附錄法條
毒品危害防制條例第10條第1項、第2項
施用第1級毒品者，處6月以上5年以下有期徒刑。
施用第2級毒品者，處3年以下有期徒刑。


司法院資訊處製作；財團法人民間司法改革基金會備份。
